【裁判字號】    99,補,1003
【裁判日期】    990813
【裁判案由】    損害賠償
【裁判全文】
臺灣臺中地方法院民事裁定  99年度補字第1003號
原      告  戊○○
            丁○○
            甲○○
            乙○○
            丙○○
上當事人與被告己○○間損害賠償事件，本院裁定如下：
    主      文
本院民國九十九年七月三十日所為命原告補繳第一審裁判費新臺
幣陸萬仟貳佰柒拾壹元之裁定撤銷。
原告應於收受本裁定五日內補繳裁判費新臺幣萬伍仟陸佰伍拾
元，逾期未繳即駁回其訴。
    理      由
一、按被害人或本法第6條之人非依刑事附帶民事訴訟程序向加
    害人起訴請求本法第9條第1項各款之損害賠償時，暫免繳納
    訴訟費用，犯罪被害人保護法第28條第1項定有明文；又補
    償之項目及其最高金額如下：一因被害人受傷所支出之醫療
    費，最高金額不得逾新臺幣四十萬元。二因被害人死亡所支
    出之殯葬費，最高金額不得逾新臺幣三十萬元。三因被害人
    死亡致無法履行之法定扶養義務，最高金額不得逾新臺幣一
    百萬元。五精神慰撫金，最高金額不得逾新臺幣四十萬元。
    因犯罪行為被害而死亡者之遺屬，得申請前項第一款至第三
    款及第五款所定補償金；得申請遺屬補償金之遺屬，依下列
    順序定之：一父母、配偶及子女。同法第9條第1項第1、2、
    3 、5款、第6條第1項第1款亦有明文規定。
二、本件原告主張渠等為被害人林金坤之配偶及子女，被害人林
    金坤因被告己○○之駕車過失行為而死亡，起訴請求被告賠
    償損害，依法原共應繳納之第一審裁判費為新台幣（下同）
    63,271元，惟依上揭犯罪被害人保護法第28條第1項、第9條
    第1項規定，其中醫療費、法定扶養義務金額及精神慰撫金
    於法定範圍內之請求，得暫免繳納訴訟費用。茲就原告應納
    之裁判費計算如下：
  (一)原告戊○○請求被告給付之醫藥費用56,247元、法定扶養費
    用728,958元，均未逾上開犯罪被害人保護法第9條第1項規
    定之數額，依前揭規定，得暫免繳納訴訟費用；至其請求非
    財產上損害1,500,000元，逾犯罪被害人保護法第9條第1項
    第5款所定400,000元部分，依法即應繳納訴訟費用，即原告
    戊○○請求被告賠償之非財產上損害其中1,100,000元，屬
    應繳納裁判費。
  (二)原告丁○○、甲○○、乙○○、丙○○各請求非財產上損害
    1,000,000元，同前述逾400,000元部分，依法即應繳納訴訟
    費用，即原告丁○○、甲○○、乙○○、丙○○請求被告賠
    償之非財產上損害其中各600,000元，屬應繳納裁判費。
  (三)綜上，原告等請求被告賠償之金額，屬應繳納裁判費部分合
    計為3,500,000元，應徵第一審裁判費35,650元。
三、本院於99年7月30日所為命原告補繳裁判費之裁定，就原告
    得暫免繳納訴訟費用部分併予計算其應繳納之裁判費，容有
    違誤，爰撤銷原裁定，並依民事訴訟法第249條第1項但書之
    規定，命原告於收受本裁定送達5日內補繳，逾期不繳，即
    駁回原告之訴。
中    華    民    國    99    年     8    月    13    日
                  民事第一庭    法  官  陳文爵
正本係照原本作成
不得抗告
中    華    民    國    99    年     8    月    13    日
                                書記官  施玉卿

司法院資訊處製作；財團法人民間司法改革基金會備份。
